臺灣高等法院臺中分院刑事判決　　　　　　　　　　九十一年度上易字第七七一號
　　上　訴　人
　　即　被　告　甲○○
　　選任辯護人　蔡宏隆
右上訴人因毀棄損壞等案件，不服臺灣南投地方法院九十年度易字第七六一號中華民
國九十一年三月二十二日第一審判決（起訴案號：臺灣南投地方法院檢察署九十年度
偵字第五六二號），提起上訴，本院判決如左：
    主    文
原判決撤銷。
甲○○無罪。
    理　  由
一、公訴意旨略以：甲○○因認為建岱土木工程行所承包，位於南投縣南投市○○路
    四六四號其住處後方「漳和里產銷班聚落實質環境改善工程」占用其土地，乃多
    次至上開施工地點阻撓施工，於民國八十九年十二月二十九日上午八時許至上開
    施工地點，以「再施工的話，就要將該處的木欄杆推倒、損壞」等語，恐嚇在場
    施工人員張煌奇、吳芳寬、盧明松、張國昌，致上揭人員心生畏懼，張煌奇並隨
    即將上開恐嚇之語轉告工地負責人乙○○，使乙○○心生畏懼，致生危害於財產
    之安全。於同日晚上至三十日上午間，甲○○至上開地點將該處約三十一點五公
    尺的木欄杆推倒、損壞，足以生損害於乙○○。於十二月三十日上午施工人員至
    現場發現上開木欄杆被推倒、損壞，而查悉上情。因認甲○○涉有刑法第三百零
    五條之恐嚇危害安全罪、第三百五十四條之毀損罪嫌。
二、按犯罪事實，應依證據認定之，無證據不得推定其犯罪事實，刑事訴訟法第一百
    五十四條定有明文。又不能證明被告犯罪或其行為不罰者，應諭知無罪之判決，
    復為同法第三百零一條第一項所明定。
三、本件公訴意旨認為上訴人即被告甲○○（以下稱被告）涉有前開罪嫌，無非以告
    訴人乙○○之指述及證人張煌奇、吳芳寬、盧明松、張國昌之證言，及現場相片
    四張為其論據。訊據被告堅決否認有恐嚇及毀損之情事，辯稱：我沒有說這些話
    ，我只有說私人的土地如果他們要施工要經過主人的同意，如果占到我們的地，
    以後還是要拆掉。我不會和工人發生爭執，那些工人陷害我的，我和乙○○沒有
    發生糾紛，也沒有說什麼話。我之前只有向他們說如果他們要施工要經過私人土
    地的話要經過地主的同意。我沒有恐嚇，欄杆誰用倒的我不知道，我白天都在工
    作等語。按刑法第三百零五條之恐嚇罪，所稱以加害生命、身體、自由、名譽、
    財產之事，恐嚇他人者，係指以使人生畏怖心為目的，而通知將加惡害之旨於被
    害人而言。若僅在外揚言加害，並未對被害人為惡害之通知，尚難構成本罪（最
    高法院五十二年台上字第七五一號判例可資參照）。經查證人張煌奇等雖證稱：
    被告有對現場施工人員揚言：「再施工的話今天晚上就要將木欄杆工程推倒」等
    語。惟由以上各證人之證言觀之，被告並未要求渠等將上開言語轉告給告訴人知
    悉，而係證人張煌奇自行轉告者，換言之，被告並無將該惡害通知告訴人之行為
    ，又查被告與告訴人及上述證人間，本為告訴人所僱工人（即本案證人）施工是
    否占用被告家土地而起爭執，若果有占用情事，被告本非不得請求拆除越界之工
    作物，被告當時所謂將拆掉或推倒欄杆云云，是否僅係主觀上所為將除去無權占
    有之侵害之意思表示，抑係果有恐嚇之意？為爭執對立一方之工人嗣後描述當時
    情形，是否有過甚其詞之虞，均非無疑。況且在被告言語之後，證人等仍繼續施
    工如常，則證人是否果真心生畏懼，尤屬可疑，尚難遽認被告之行為確已構成恐
    嚇危害安全罪。另查，告訴人所為木欄杆遭毀損之指訴，及卷附之木欄杆遭毀損
    之照片，僅能證明告訴人所製作之木欄杆確有遭人毀損之事，然此尚不能僅憑被
    告曾經言及要推倒欄杆，即遽予推論出推倒毀損木欄杆之人即係被告，自難以毀
    損罪相繩。綜上所述，被告之辯解，自堪採信。此外，復查無其他積極證據足資
    證明被告有何公訴人所指恐嚇、毀損之犯行，不能證明被告犯罪。原審未察，遽
    予認定被告有恐嚇行為，予以論罪科刑，尚有未洽。被告上訴指摘原判決不當，
    為有理由，應由本院將原判決撤銷改判，為被告無罪之諭知。
據上論結，應依刑事訴訟法第三百六十九條第一項前段、第三百六十四條、第三百零
一條第一項，判決如主文。
本案經檢察官蔡振修到庭執行職務。
中      華      民      國      九十一   年       六      月     六     日
                                    臺灣高等法院臺中分院刑事第五庭
                                          審判長法  官  袁  從  楨
                                                法  官  姚  勳  昌
                                                法  官  郭  同  奇
右正本證明與原本無異。
不得上訴。
                                                書記官  康  孝  慈
中      華      民      國      九十一   年       六      月     七     日
                                                                        Ｉ
